臺灣屏東地方法院刑事判決　　　　　　　　　　　　　　九十三年度訴字第四三號
　　公　訴　人　臺灣屏東地方法院檢察署檢察官
　　被　　　告　甲○○
　　被　　　告　丙○○
右列被告等因違反槍砲彈藥刀械管制條例案件，經檢察官提起公訴（九十二年度偵字
第五○二○號、第一五三九號），本院裁定改依簡式審判程序審理，判決如左：
    主  文
甲○○共同未經許可，持有子彈，處有期徒刑參月，併科罰金新臺幣壹萬元，罰金如
易服勞役，以參佰元即新臺幣玖佰元折算壹日。又共同未經許可，持有可發射子彈具
有殺傷力之改造手槍，處有期徒刑貳年伍月，併科罰金新臺幣陸萬元，罰金如易服勞
役，以參佰元即新臺幣玖佰元折算壹日，改造手槍壹把沒收。應執行有期徒刑貳年陸
月，併科罰金新臺幣陸萬元，罰金如易服勞役，以參佰元即新臺幣玖佰元折算壹日，
改造手槍壹把沒收。
丙○○共同未經許可，持有可發射子彈具有殺傷力之改造手槍，處有期徒刑壹年拾月
，併科罰金新臺幣參萬元，罰金如易服勞役，以參佰元即新臺幣玖佰元折算壹日，改
造手槍壹把沒收。
    事  實
一、丁○○（本院合法傳喚未到庭，另行審結）於民國九十年年底，在屏東縣屏東市
    屏東機埸附近以新臺幣（下同）三萬六千元之代價向邱國清（由檢察官另案偵查
    中）購買可發射子彈具有殺傷力之改造手槍一把後（以仿BERETTA 廠半自動手槍
    製造之玩具手槍，將金屬槍身組合土造金屬槍管及滑套後改造而成），未經許可
    而無故持有之。甲○○則於八十六年間某日，在不詳地點，自姓名、年齡不詳之
    友人處受贈具有殺傷力之子彈一枚後，將之藏放在屏東縣內埔鄉○○村○○路四
    七六號自宅前之花圃內，未經許可而無故持有之。九十一年九月三十日上午，甲○○與丙○○相約前往屏東縣高樹鄉向乙○○討債。彼等為求壯膽，遂基於持有
    手槍、子彈之犯意聯絡，由甲○○以壯膽、防身為由，向丁○○借用前開具有殺
    傷力之改造手槍一把，並委由丙○○前往屏東縣內埔鄉○○村○○路一五九巷一
    八號丁○○住處取槍。甲○○於丙○○取得手槍後，於當日不詳時、地，將其持
    有之子彈一枚交予丙○○而共同持有。當日下午，甲○○、丙○○二人持上述槍
    、彈偕同不知情之潘世益、吳喜坤共四人一同前往屏東縣高樹鄉東振村火葬場附
    近向乙○○索討舊債。抵達後，甲○○、丙○○二人旋與乙○○發生爭執，乙○○復與丙○○相互拉扯。其間，丙○○獨自一人臨時起意，持上開手槍朝乙○○
    射擊，致乙○○受有遭子彈由右前肩貫穿人體後再由後臂腋下射出之傷害（傷害
    部分，未據乙○○告訴）。甲○○、丙○○於事發後一、二日內之某時，在不詳
    地點，將上開手槍一把歸還丁○○。嗣經台灣屏東地方法院檢察署追查邱國清販
    槍集團時，於九十二年三月十五日十六時五分在屏東縣長治鄉榮華村屏東農場產
    業道路旁之電線桿下查獲丁○○埋藏之上開改造手槍一支，並經警循線查獲上情
    。
二、案經高雄市政府警察局三民第二分局、屏東縣警察局移送台灣屏東地方法院檢察
    署檢察官偵查起訴。
    理  由
一、右開事實業據被告甲○○、丙○○二人於本院審理中坦承不諱，且所供情節互核
    相符，並與共同被告丁○○於偵查中所為供詞（九十二年偵字第一五三九號卷第
    七十八頁筆錄參照）及證人乙○○於警訊時所為證詞（屏東縣警察局屏警刑二字
    第○九二○○一八五三二號卷第四頁至第十二頁筆錄）相吻合。此外，復有改造
    手槍一把扣案供憑，卷附查獲手槍時所拍攝之照片十張及乙○○遭受槍傷之照片
    四幀可按。又該扣案手槍經送內政部刑事警察局鑑定結果，認係以仿BERETTA 廠
    半自動手槍製造之玩具手槍，將金屬槍身組合土造金屬槍管及滑套後改造而成之
    改造手槍，機械性能良好，認具殺傷力，此有該局刑鑑字第○九二○○四八九七
    二號槍彈鑑定書一份附卷可考（九十二年偵字第一五三九號卷第三十六頁）。至
    於被告甲○○持有之子彈一枚雖已擊發且未扣案，惟該枚子彈既可穿透被害人乙○○之身體，使其受傷，則該子彈於擊發前有殺傷力一情，亦可認定。本件事證
    明確，被告犯行堪予認定。
二、按未經許可持有制式「手槍」者，與未經許可持有「改造之模型槍」，及未經許
    可持有「槍砲彈藥刀械管制條例第四條第一項第一款所稱其他可發射金屬或子彈
    具有殺傷力之各式槍枝」者，分別於該條例第七條第四項、第十條第四項及第十
    一條第四項定有處罰明文，法定刑亦各不相同。所謂「改造之模型槍」，係指由
    產製槍械合法廠商製造，不具發射功能之制式槍枝模型，經加工改造成具有發射
    功能及殺傷力之槍枝而言；所稱「其他可發射金屬或子彈具有殺傷力之各式槍枝
    」，則係指「改造模型槍」以外，經製造、改造成具有殺傷力之其他槍枝之謂，
    例如以玩具槍改造成具有殺傷力之手槍即屬之（最高法院九十二年台上字第一八
    三二號判決、同院九十一年台上字第三九四一號判決及同院八十七年台上字第二
    八三號判決參照）。本件被告二人所持有者，乃仿制式手槍製造之金屬「玩具槍
    」，經改造而成之「改造手槍」，此已經內政部警政署刑事警察局鑑定明確，有
    鑑定書一份在卷供憑。是核被告甲○○、丙○○所為，係犯槍砲彈藥刀械管制條
    例第十一條第四項之持有可發射子彈具有殺傷力之改造手槍罪及同條例第十二條
    第四項之持有子彈罪。甲○○先後基於不同犯意，分別於不同時、地持有子彈及
    手槍，觸犯不同罪名，應分論併罰。被告丙○○以一持有行為，同時犯上開兩罪
    名，屬想像競合，應從一重之持有改造手槍罪處斷。被告二人間就持有手槍罪部
    分有犯意聯絡及行為分擔，均為共同正犯。被告甲○○於持有子彈之行為繼續中
    ，與被告丙○○基於犯意聯絡，共同持有該枚子彈，亦應論以共同正犯（最高法
    院八十六年度台上字第七四○八號判決參照）。茲審酌被告二人犯罪之動機、目
    的、手段，其等之智識程度，被告二人均曾有違反毒品危害防制條之犯罪前科（
    均不構成累犯，卷附臺灣高等法院被告全國前案紀錄表參照），素行非佳，被告
    甲○○為持槍彈索討債務之主謀，被告丙○○則為附和之人，其等攜槍自重，持
    有子彈僅一枚，惟已槍傷他人，對社會治安危害非輕，於事後坦承犯行，態度尚
    稱良好等一切情狀，爰分別量處如主文所示之刑，並就其等所處罰金刑，諭知易
    服勞役之折算標準，以資懲儆。扣案之手槍一把屬違禁物，應依刑法第三十八條
    第一項第一款宣告沒收。被告二人持有之子彈已經擊發而無殺傷力，故不併予宣
    告沒收。
據上論斷，應依刑事訴訟法第二百七十三條之一第一項、第二百九十九條第一項前段
，槍砲彈藥刀械管制條例第十一條第四項、第十二條第四項，刑法第十一條前段、第
二十八條、第五十一條第五款、第七款、第五十五條、第三十八條第一項第一款、第
四十二條第二項，罰金罰鍰提高標準條例第二條，現行法規所定貨幣單位折算新臺幣
條例第二條，判決如主文。
中      華民      國      九十三      年    三    月    三十一    日
                                      台灣屏東地方法院刑事第四庭
                                          法  官  王以齊
右正本證明與原本無異。
如不服本判決應於收受本判決送達後十日內向本院提出上訴書狀，其未敘述上訴理由
者，並得於提起上訴後十日內向本院補提理由書狀（均須按他造當事人之人數附繕本
 ）「切勿逕送上級法院」
                                          書記官   盧姝伶
中    華    民    國     九十三      年      三    月     三十一      日
附錄本判決論罪科刑法條：
槍砲彈藥刀械管制條例第十一條第四項
未經許可，持有、寄藏或意圖販賣而陳列第一項所列槍砲者，處一年以上七年以下有
期徒刑，併科新臺幣七百萬元以下罰金。
槍砲彈藥刀械管制條例第十二條第四項
未經許可，持有、寄藏或意圖販賣而陳列子彈者，處五年以下有期徒刑，併科新台幣
三百萬元以下罰金。
